【裁判字號】    97,消債更,350
【裁判日期】    981027
【裁判案由】    更生事件
【裁判全文】
臺灣士林地方法院民事裁定           97年度消債更字第350號
債  務  人  甲○○
代  理  人  張文寬律師
上列債務人聲請更生事件，本院裁定如下：
    主  文
債務人應於本裁定送達後三十日內，補提如附表所示文件及資料
到院。
    理  由
一、按債務人不能清償債務或有不能清償之虞者，得依本條例所
    定更生或清算程序，清理其債務，消費者債務清理條例第3
    條定有明文。又債務人聲請更生時，所提出之財產及收入狀
    況說明書，應表明下列事項，並提出證明文件：一、財產目
    錄，並其性質及所在地。二、最近五年是否從事營業活動及
    平均每月營業額。三、收入及必要支出之數額、原因及種類
    。四、依法應受債務人扶養之人，此觀諸消費者債務清理條
    例第43條第6 項規定自明。次按，債務人聲請更生或清算不
    合程式或不備其他要件者，法院應以裁定駁回之，但其情形
    可以補正者，法院應定期間先命補正，同條例第8 條定有明
    文。且更生之聲請有拒絕提出關係文件者，應駁回之，參諸
    同條例第46條第3 款規定自明。
二、查本件債務人具狀聲請更生，漏未提出如附表所示文件及資
    料到院，爰定期命補正，如逾期未補正，則駁回其聲請。
中    華    民    國    98    年    10    月    27    日
                  民事第二庭  法      官  馬傲霜
上為正本係照原本作成。
本件不得抗告。
中    華    民    國    98    年    10    月    27    日
                              書  記  官  朱亮彰
附表：
1、提出相關證明文件，說明是否領取低收入戶補助及金額。若
   未申請，或雖申請惟不符資格，應說明未申請或不符資格之
   原因。
2、依債務人所提電費單據，有地址「臺北市○○街110 巷2 號
   之1 李彩蘋」，及「臺北市○○街112 號林清雲」。電信費
   單據為「臺北市○○街112 號2 樓甲○○」，瓦斯費單據為
   「臺北市○○街112 號之1 一樓林清雲」及「臺北市○○街
   112 號□寶玉」，門牌地址即有4 種，且用戶名稱亦與債務
   人所述之居住人有所不同。債務人應（1） 分別提供上開門
   牌號碼之住所門牌照片，以圖示各門牌地址之坐落位置，並
   分別說明各門牌地址之居住成員，（2） 林清雲與債務人之
   關係，是否共同居住，並提出收入證明，（3）提出各建物之
   建物登記謄本，（4） 說明債務人實際居住之門牌地址，與
   何人共同居住，實際由債務人所使用之水、電、瓦斯、市內
   電話費繳費明細（向繳費單位申請）。
3、債務人應提出最新且完整之勞保被保險人投保資料表，又債
   務人已年滿53歲，應說明預計於何時請領勞保老年給付，係
   一次請領或按月請領，分別得請領之金額。債務人並應表明
   所請領金額於扣除債務人每月生活必要支出後，是否同意於
   合理範圍內用以履行更生方案。
4、提出李彩蘋、林宜平、林定勇全戶戶籍謄本，96、97年綜合
   所得稅各類所得資料清單及最新財產歸屬資料清單，最新勞
   保被保險人投保資料表，目前有無工作，及收入證明影本。
5、債務人主張因體力因素，未繼續在市場打雜，致每月減少收
   入4200元。惟債務人年僅52歲，距強制退休年齡65歲尚有13
   年，且因無薪資轉帳、薪資單等資料供本院查核，是否真實
   ，即非無疑。債務人應提出市場打雜僱主出具之離職證明，
   並提供相關診斷證明文件，說明未能繼續在市場打雜之確實
   原因。目前是否另尋其他工作，並說明工作內容及收入狀況
   。
6、債務人減少每月7 日之市場打雜工作收入4200元，更應撙節
   支出，以儘力償還債務，且債務人僅須負擔地租，關於居住
   支出部分應較常情為低，若以臺北市最低生活費標準計算債
   務人每月支出，致債務人每月僅以2000元履行更生方案，即
   與事實不符，且難認公允。又地租、水電瓦斯電話等費用應
   由共同居住人分擔，關於膳食費每月6000元顯高於常情，雜
   費部分亦未詳列明細，本院難以審酌其必要性。債務人應提
   出適當單據，分別詳列每月債務人個人必要生活費用，家庭
   共同必要生活費用之明細、各細項金額及其必要性，不得以
   「雜費」等概括項目及概括金額代之。若未實際支出，不得
   列入。


司法院資訊處製作；財團法人民間司法改革基金會備份。
